臺灣高等法院高雄分院刑事裁定　　　　　110年度抗字第274號
抗　告　人
即　被　告　王偉賢



上列抗告人因聲請發還扣押物案件，不服臺灣屏東地方法院中華
民國110 年5 月19日裁定（110 年度聲字第597 號），提起抗告
，本院裁定如下：
    主  文
抗告駁回。
    理  由
一、原裁定意旨略以：本案判決尚未確定，且依被告供述及相關
    購毒證人之證述，被告曾駕駛扣案之車號000-0000號車輛前
    往與購毒者見面，並在上開車輛內與購毒者進行毒品交易，
    則上開扣案車輛自屬本案之重要證物，且與本案存有相當程
    度之關聯性，認仍有繼續扣押之必要。至扣案現金新台幣（
    下同）6 萬元是否為被告販毒所得而應予沒收，亦待上訴審
    法院審認，故上開扣案現金、車輛均應俟案件確定後，由執
    行檢察官依法處理為宜，並駁回其聲請。
二、抗告意旨略以：被告上開扣案汽車是登記被告母親潘鳳凰名
    下，非被告所有，另扣案6 萬元是當時被告工作之薪水，與
    販毒完全無關，請求先予發還云云
三、按【可為證據或得沒收之物，得扣押之。為保全追徵，必要
    時得酌量扣押犯罪嫌疑人、被告或第三人之財產。】；【扣
    押物若無留存之必要者，不待案件終結，應以法院之裁定或
    檢察官命令發還之】，刑事訴訟法第133 條第1 項、第2 項
    、第142 條第1 項前段分別定有明文。因此，扣押物有無繼
    續扣押必要，審理法院自得依職權衡酌訴訟程序之進行程度
    、事證調查之必要性而為裁量。
四、經查：
  ㈠被告曾駕駛上開扣案車輛前往與購毒者見面，並在該車輛內
    與購毒者進行毒品交易，為被告所不爭執，則該車輛為屬本
    案之重要證物，為利日後審理需要及保全證據，應有繼續扣
    押之必要，尚難先行發還予被告。
  ㈡被告主張上開扣案6 萬元係其工作所得，與本案無關，即縱
    屬實，但依據刑事訴訟法第133 條第2 項規定，為保全本案
    犯罪所得能實際予以追徵，自得對於聲請人上述財產實施扣
    押。而被告上開遭扣押金額為6 萬元，與原判決認定被告販
    賣毒品6 罪之不法所得共計為5100元（計算式：500+1200+1
    200+1000+1200+0 ＝5100），且被告所犯販賣第二級毒品罪
    ，得併科1 千萬元罰金、所犯販賣第三級毒品罪，得併科7
    百萬元罰金相較，亦未違反比例原則，是原審未准予發還此
    扣押金額，為屬有據。
  ㈢綜上所述，原裁定已詳予說明上開車輛及6 萬元現金仍有繼
    續扣押俾供作為證據及將來執行之必要，而駁回被告發還扣
    押物之聲請，核屬事實審法院本於職權之適法行使，於法要
    無不合。抗告意旨指摘原裁定不當，為無理由，應予駁回。
據上論結，應依刑事訴訟法第412 條，裁定如主文。
中    華    民    國  110    年    10    月    28    日
                  刑事第六庭    審判長法  官  李政庭
                                      法  官  王光照
                                      法  官  施柏宏
以上正本證明與原本無異。
不得再抗告。
中    華    民    國  110    年    10    月    28    日
                                      書記官  黃璽儒